臺灣彰化地方法院刑事判決　　　　　　　100年度訴字第126號
公　訴　人　臺灣彰化地方法院檢察署檢察官
被　　　告　楊志宏
上列被告因違反毒品危害防制條例案件，經檢察官提起公訴（九
十九年度毒偵字第二三七九號），本院依簡式審判程序審理，判
決如下：
    主  文
楊志宏施用第一級毒品，累犯，處有期徒刑拾壹月，扣案之注射
針筒壹支、夾鏈空袋陸個，均沒收。又施用第二級毒品，累犯，
處有期徒刑柒月，扣案同上之夾鏈空袋陸個，沒收。應執行有期
徒刑壹年月，扣案之注射針筒壹支、夾鏈空袋陸個，均沒收。
    事  實
一、楊志宏前於民國九十一年間因施用毒品案件，經本院以九十
    一年度毒聲字第二九九六號裁定送執行觀察、勒戒後，認無
    繼續施用毒品之傾向，於九十二年一月二十二日執行完畢釋
    放，並經臺灣彰化地方法院檢察署檢察官以九十一年度毒偵
    字第二八九五號為不起訴處分。另於九十二年間因施用毒品
    案件，經臺灣高等法院臺中分院以九十三年度上訴字第四八
    七號判決判處有期徒刑十月、四月，應執行有期徒刑一年確
    定。又於九十二年間因竊盜案件，經臺灣高等法院臺中分院
    以九十三年度上訴字第五五六號判決判處有期徒刑三年二月
    確定。再於九十三年間因竊盜案件，經本院以九十三年度易
    字第四六六號判決判處有期徒刑八月確定。復於九十四年間
    因竊盜案件，經本院以九十四年度易字第四二七號判決判處
    有期徒刑八月確定。上開案件再經本院以九十六年度聲減字
    第一五六八號裁定分別減為有期徒刑五月、二月、四月（與
    不應減刑之三年二月定其應執行刑為有期徒刑三年九月），
    及有期徒刑四月，並接續執行，甫於九十七年三月四日縮短
    刑期假釋出監，假釋期間並付保護管束，迄於九十七年六月
    二十八日期滿未經撤銷而視為執行完畢。詎仍不知悔改，明
    知海洛因、甲基安非他命業經公告列為毒品危害防制條例第
    二條第二項所列管之第一、二級毒品，不得非法持有、施用
    ，竟基於施用第一級毒品海洛因之犯意，於九十九年十一月
    二十七日下午三時許，在彰化縣大村鄉○○路一號之五十六
    友人住處內，以將海洛因摻水，再以針筒注射之方式，施用
    第一級毒品海洛因一次；其後另基於施用第二級毒品甲基安
    非他命之犯意，於同日下午三時許，在同址內，以將甲基安
    非他命晶體置於玻璃球內，其下再以火燒烤並吸食其霧化氣
    體之方式，施用第二級毒品甲基安非他命一次。嗣於同日下
    午五時五十分許，因其另涉嫌竊盜案件，為警在上址拘提而
    查獲，當場扣得其所有供施用毒品海洛因所用之注射針筒一
    支及曾供裝置海洛因及甲基安非他命之夾鏈空袋六個，並經
    其同意採集其尿液送驗後，結果呈嗎啡及甲基安非他命陽性
    反應，始查悉上情。
二、案經彰化縣警察局員林分局報請臺灣彰化地方法院檢察署檢
    察官偵查起訴。
    理  由
一、上揭事實，業據被告楊志宏於本院準備程序、審理時認罪而
    坦承不諱，且被告經警採集其尿送檢驗結果，確呈嗎啡及甲
    基安非他命陽性反應，此有彰化縣警察局員林分局委託檢驗
    尿液代號與真實姓名對照認證單一件、詮昕科技股份有限公
    司九十九年十二月十七日編號九Ｃ０六００一六號濫用藥物
    尿液檢驗報告一份存卷可據。又被告前曾因施用毒品案件，
    經本院以九十一年度毒聲字第二九九六號裁定送執行觀察、
    勒戒後，認無繼續施用毒品之傾向，於九十二年一月二十二
    日執行完畢釋放，並經臺灣彰化地方法院檢察署檢察官以九
    十一年度毒偵字第二八九五號為不起訴處分；再於五年內因
    施用第一、二級毒品案件，經臺灣高等法院臺中分院以九十
    三年度上訴字第四八七號判決判處有期徒刑十月、四月，應
    執行有期徒刑一年確定之事實，復有臺灣彰化地方法院檢察
    署刑案資料查註紀錄表、臺灣高等法院被告全國前案紀錄表
    各一份在卷可證。綜上所述，本件事證已臻明確，被告前開
    犯行，堪以認定，應予依法論科。
二、核被告楊志宏所為，分別係犯毒品危害防制條例第十條第一
    項之施用第一級毒品罪及同條第二項之施用第二級毒品罪。
    被告於此期間內持有各該級毒品並進而施用，其持有之低度
    行為應為施用之高度行為所吸收，均不另論持有毒品之罪。
    被告所犯上開施用第一、二級毒品二罪間，犯意各別，行為
    互殊，應予分論併罰。又被告前於九十二年間因施用毒品案
    件，經臺灣高等法院臺中分院以九十三年度上訴字第四八七
    號判決判處有期徒刑十月、四月，應執行有期徒刑一年確定
    。又於九十二年間因竊盜案件，經臺灣高等法院臺中分院以
    九十三年度上訴字第五五六號判決判處有期徒刑三年二月確
    定。再於九十三年間因竊盜案件，經本院以九十三年度易字
    第四六六號判決判處有期徒刑八月確定。復於九十四年間因
    竊盜案件，經本院以九十四年度易字第四二七號判決判處有
    期徒刑八月確定。上開案件再經本院以九十六年度聲減字第
    一五六八號裁定分別減為有期徒刑五月、二月、四月（與不
    應減刑之三年二月定其應執行刑為有期徒刑三年九月），及
    有期徒刑四月，並接續執行，甫於九十七年三月四日縮短刑
    期假釋出監，假釋期間並付保護管束，迄於九十七年六月二
    十八日期滿未經撤銷而視為執行完畢等情，亦有臺灣彰化地
    方法院檢察署刑案資料查註紀錄表及臺灣高等法院被告全國
    前案紀錄表各一份在卷可憑，其於前開有期徒刑執行完畢後
    ，五年內故意再犯本件有期徒刑以上之二罪，為累犯，均應
    依刑法第四十七條第一項之規定，加重其刑。爰審酌被告品
    行、智識程度，施用毒品之種類，前曾因施用毒品，經送執
    行觀察、勒戒後，仍不知禁絕遠離毒品，既戕害自己身體健
    康，亦間接危害社會安全，惟犯後尚知坦承罪行，態度良好
    等一切情狀，分別量處如主文所示之刑，並定其應執行之刑
    ，以示懲儆。至扣案之注射針筒一支係供注射海洛因使用，
    夾鏈空袋六個均曾供裝置海洛因及甲基安非他命使用，且均
    係被告所有，業據被告於本院審理時供承在卷，爰均依刑法
    第三十八條第一項第二款之規定，併予各項下宣告沒收。
據上論斷，應依刑事訴訟法第二百七十三條之一第一項、第二百
九十九條第一項前段，毒品危害防制條例第十條第一項、第二項
，刑法第十一條前段、第四十七條第一項、第五十一條第五款、
第三十八條第一項第二款，判決如主文。
本案經檢察官朱健福到庭執行職務。
中    華    民    國     100  年    3     月     1    日
                  臺灣彰化地方法院刑事第三庭
                      法      官  李  進  清
以上正本證明與原本無異。
如不服本判決應於收受判決後10日內向本院提出上訴書狀，並應
敘述具體理由；其未敘述上訴理由者，應於上訴期間屆滿後20日
內向本院補提理由書（均須按他造當事人之人數附繕本）「切勿
逕送上級法院」。
中    華    民    國   100    年    3     月    1     日
                      書  記  官  蘇  美  苓
附錄本案論罪科刑法條全文：
毒品危害防制條例第10條
施用第一級毒品者，處 6 月以上 5 年以下有期徒刑。
施用第二級毒品者，處 3 年以下有期徒刑。